【裁判字號】    89,訴,404
【裁判日期】    891001
【裁判案由】    進口貨物核定稅則號別
【裁判全文】
臺北高等行政法院裁定                              八十九年度訴字第四○四號
    原      告  星橋科技股份有限公司
    代  表  人  甲○○
    被      告  財政部基隆關稅局
右當事人間因進口貨物核定稅則號別事件，不服財政部中華民國八十九年六月十九日
台財訴第000000000號訴願決定，提起行政訴訟，本院裁定如左：
    主  文
原告之訴駁回。
訴訟費用由原告負擔。
    理  由
一、按「納稅義務人如不服海關對其進口貨物核定之稅則號別、完稅價格或應補徵稅
    款特別關稅者，得於收到海關填發稅款繳納證之日起十四日內，依規定格式，以
    書面向海關聲明異議，請求複查。」關稅法第二十三條定有明文，若逾此不變期
    日而聲明異議，即為法所不許。
二、查原告於民國八十八年七月九日自HAMBURG進口PARTS OF MEDICAL FURNITURE
    BRAND LINAK等貨物乙批（報單號碼AW/BC/88/W172/7072），報列進口稅則第九
    四○二‧九○‧一二號，稅率百分之二‧五，完稅價格新台幣（下同）二、一五
    五、三五九元。經被告審核後，將部份來貨改列稅則及稅率，於八十八年八月五
    日以（88）基五徵補字第一○七○五號函檢送「基隆關稅局進口貨物各項稅款繳
    納證」一份，通知原告於收文之日起十四日內補繳稅款一二六、一九五元，並敘
    明如不服該核定，請依關稅法第二十三條規定於收到上開繳納證之日起十四日內
    ，以書面向被告聲明異議，請求複查等語。原告於八十八年八月七日收受上開函
    件，有經原告蓋印簽收之郵局送達回證影本一紙附卷足稽，原告並於同年月十三
    日繳納稅款，核計其聲明異議之十四日法定不變期間，應自八十八年八月八日起
    算，原告設址於台北縣，扣除在途期間二日，至八十八年八月二十三日（星期一
    ）屆滿，詎原告遲至八十八年九月十五日始向被告提出異議書，亦有被告於該異
    議書上所蓋收文日期戳在卷足按，顯已逾首開法定不變期間，即屬於法不合，財
    政部關稅總局評定就程序上予以駁回異議，財政部訴願決定遞予維持而駁回原告
    之訴願，均屬正當，原告復對之提起行政訴訟，難謂合法，應予駁回。至其實體
    上之主張，已無審究必要。
三、據上論結，本件原告之訴為不合法，爰依行政訴訟法第一百零七條第一項第十款
    後段，第九十八條第三項前段裁定如主文。
中    華    民    國     八十九      年     十       月       卅一      日
                             臺北高等行政法院第 四 庭
                                         審 判 長 法  官  張瓊文
                                                  法  官  黃清光
                                                  法  官  梁力求
右為正本係照原本作成。
如不服本裁定，應於送達後十日內向本院提出抗告狀（須按他造人數附繕本）。
中    華    民    國     八十九      年     十一     月       一        日
                                                  書記官  吳明憲


司法院資訊處製作；財團法人民間司法改革基金會備份。
